臺灣雲林地方法院刑事裁定
111年度聲字第195號
聲  請  人  臺灣雲林地方檢察署檢察官
受  刑  人  顏秀容



上列聲請人因受刑人數罪併罰有二裁判以上，聲請定其應執行之
刑（111年度執字第286號），本院裁定如下：
    主  文
顏秀容所犯如附表所示之罪刑，就所處有期徒刑部分，應執行有
期徒刑肆月。
    理  由
一、聲請意旨略以：受刑人顏秀容因違反洗錢防制法等案件，先
    後經法院判決確定如附表所示，應依刑法第53條及第51條第
    5款規定，定其應執行之刑，爰依刑事訴訟法第477條第1項
    聲請定其應執行刑等語。
二、按裁判確定前犯數罪者，併合處罰之。但得易科罰金之罪與
    不得易科罰金之罪者，不在此限；前項但書情形，受刑人請
    求檢察官聲請定應執行刑者，依第51條規定定之；數罪併罰
    ，有2裁判以上者，依第51條之規定，定其應執行之刑；宣
    告多數有期徒刑者，於各刑中之最長期以上，各刑合併之刑
    期以下，定其刑期。但不得逾30年，刑法第50條第1項但書
    第1款、第2項、第53條、第51條第5款分別定有明文。次按
    裁判確定前犯數罪併合處罰之案件，有2以上裁判，應依刑
    法第51條第5款至第7款定應執行之刑，茍經檢察官聲請時，
    最後事實審法院即應以裁定定其應執行之刑，殊不能因數罪
    中之一部分犯罪之刑業經執行完畢，即謂與刑法第50條規定
    「裁判確定前犯數罪者，併合處罰」之要件不符（最高法院
    100年度台抗字第968號裁定要旨參照）；至數罪併罰之數刑
    罰有已執行完畢部分，因嗣後與他罪合併定應執行刑，而由
    檢察官換發執行指揮書執行應執行刑者，其前已執行之有期
    徒刑部分，僅應予扣除而已（最高法院93年度台非字第298
    號判決要旨、102年度台抗字第417號裁定意旨參照）。又數
    罪併罰中之一罪，依刑法規定得易科罰金，若因與不得易科
    之他罪併合處罰結果而不得易科罰金時，原可易科部分所處
    之刑，自亦無庸為易科折算標準之記載（司法院大法官釋字
    第144、679號解釋意旨參照）。
三、經查，本件受刑人因違反洗錢防制法等案件，先後經臺灣高
    等法院臺南分院及本院判處如附表所示之刑，並均經分別確
    定在案，且各罪俱係於附表編號1所示判決確定日期（民國1
    10年2月22日）前所為，就上開各案犯罪事實為最後判決之
    法院復為本院，有各該判決書及臺灣高等法院被告前案紀錄
    表各1份附卷可稽，而其中如附表編號1所示之罪係處得易科
    罰金之刑，其餘之罪則不得易科罰金，合於刑法第50條第1
    項但書第1款所定之情形，依同條第2項規定，須經受刑人請
    求檢察官聲請定其應執行刑，始得依同法第51條規定定之。
    茲受刑人已於111年3月7日具狀請求檢察官就如附表所示之
    罪聲請合併定應執行刑，有其親簽並按捺指印之臺灣雲林地
    方檢察署刑法第50條第1項但書案件是否請求定應執行刑調
    查表1份在卷足憑（見本院卷第51頁），則聲請人據此聲請
    定其應執行之刑，於法即無不合，應予准許。另受刑人所犯
    如附表編號1所示之罪固已執行完畢，有上開前案紀錄表可
    按（見本院卷第5頁），惟揆諸前揭說明，仍得與如附表編
    號2所示之罪合併定其應執行刑。爰斟酌受刑人各次犯罪之
    時間、情節、行為次數、行為方式、法益侵害情況、所犯罪
    名及罪質異同、加重效益，對於受刑人所犯數罪為整體非難
    評價，兼衡受刑人對於本件定刑所陳述之意見（見本院卷第
    59頁），於不逾越內、外部界限之範圍內，定其應執行之刑
    如主文所示。至受刑人所犯如附表編號1所示之罪雖經法院
    判處得易科罰金之刑，然既與不得易科罰金之刑合併定應執
    行刑，揆之前揭說明，自無庸再為易科罰金折算標準之諭知
    。末以，如附表編號2所示之罪，固另宣告併科罰金之刑，
    然本件既無刑法第51條第7款所謂宣告多數罰金之情形，即
    應併予執行，尚無定應執行刑之問題，附此敘明。
四、依刑事訴訟法第477條第1項，刑法第50條第1項但書第1款、
    第2項、第53條、第51條第5款，裁定如主文。
中　　華　　民　　國　　111 　年　　4 　　月　 18 　　日
                  刑事第三庭  法  官  蘇珈漪
以上正本證明與原本無異。
如不服本裁定，應於裁定送達後5日內向本院提出抗告狀。
                              書記官  曾百慶
中　　華　　民　　國　　111 　年　　4 　　月　　18　　日

【附表：受刑人顏秀容定應執行刑案件一覽表】
編　　　　　號  1 2 罪　　　　　名  賭博 違反洗錢防制法 宣　　告　　刑  有期徒刑3月，如易科罰金，以新臺幣1,000元折算1日 有期徒刑2月，併科罰金新臺幣8,000元，罰金如易服勞役，以新臺幣1,000元折算1日 犯　罪　日　期  107年7月起至108年5月間某日止、108年5月25日起至108年8月6日下午2時30分許為警查獲時止 109年9月30日至109年10月2日 偵查(自訴)機關 年　度　案　號  雲林地檢108年度偵字第5187號、第5619號 雲林地檢110年度偵字第1573號 最　後 事實審 法　　院 臺灣高等法院臺南分院 臺灣雲林地方法院  案　　號 109年度上易字第663號 110年度金訴字第57號  判決日期 110年1月20日 110年10月7日 確　定 判　決 法　　院 臺灣高等法院臺南分院 臺灣雲林地方法院  案　　號 109年度上易字第663號 110年度金訴字第57號  判決日期 110年2月22日 110年10月7日  備               註   雲林地檢110年度執字第933號（已執行完畢） 雲林地檢111年度執字第286號